【裁判字號】    89,訴,44
【裁判日期】    890328
【裁判案由】    違反藥事法
【裁判全文】
臺灣士林地方法院刑事判決                            八十九年度訴字第四四號
    公  訴  人  臺灣士林地方法院檢察署檢察官
    被      告  甲○○
右列被告因違反藥事法案件，經檢察官提起公訴 (八十八年度偵字第六六四三號)，
本院判決如左：
    主  文
甲○○無罪。
    理  由
一、公訴意旨略以：被告甲○○明知安非他命係經行政院衛生署明令公告禁止之違禁
    藥品，竟於八十八年五月二十日凌晨三、四時許，在臺北市○○區○○路一六六
    巷十弄二十號二樓與乙○○施用安非他命（施用毒品部分已另行處理）之後，即
    讓乙○○將其攜來之一包安非他命寄藏在門縫中。嗣於同日上午十一時五十分許
    ，在前址住處，經警依法執行搜索，扣得前開寄藏物品安非他命一包淨重十六公
    克。因認被告涉有藥事法第八十三條第一項明知為禁藥而寄藏罪嫌。
二、按犯罪事實應依證據認定之，無證據不得推定其犯罪事實。又不能證明被告犯罪
    者，應諭知無罪之判決，刑事訴訟法第一百五十四條、第三百零一條第一項分別
    定有明文。另按事實之認定，應憑證據，如未能發現相當證據，或證據不足以證
    明，自不能以推測或擬制之方法，為裁判基礎；且被告否認犯罪事實所持之辯解
    ，縱屬不能成立，仍非有積極證據足以證明其犯罪行為，不能遽為有罪之證明，
    最高法院分別著有四十年臺上字第八六號判例、三十年度上字第一八三一號判例
    可資參照。次按寄藏禁藥，乃謂受他人委託代為保管及藏匿禁藥之意，即行為人
    主觀上有代為寄藏禁藥之犯意，客觀上有保管及藏匿禁藥之行為，始足當之。若
    藏匿之禁藥並非他人所有，而為自己所有，即不得以寄藏禁藥罪相繩。
三、訊據被告矢口否認有何寄藏安非他命之犯行，辯稱：上揭安非他命係伊買來自己
    吸用的等語。經查，被告曾遭指證居間介紹他人向綽號「阿彬」之男子購買安非
    他命（見台灣士林地方法院檢察署八十八年度聲字第一四七號卷警局八十八年一
    月二十二日偵訊筆錄），經警於八十八年一月二十六日持搜索票前往台北市○○
    區○○路一六六巷十弄二十號二樓被告住處搜索，當場查獲被告，並扣得安非他
    命淨重一．七公克。被告於警訊時並供稱，其係向乙○○購買安非他命（見台灣
    士林地方法院檢察署八十八年度偵字第一六五九號卷警局八十八年一月二十七日
    偵訊筆錄）。嗣於同年五月間警局復接獲檢舉綽號「阿彬」之男子利用被告上址
    住處交易安非他命，經警於同年五月二十日再持搜索票前往搜索，當場查獲被告
    及少年丙○○（被告涉嫌轉讓安非他命予丙○○部分，業經檢察官於八十八年十
    二月二十九日處分不起訴），並扣得安非他命一包（淨重十六公克）。被告於偵
    查中並供稱上揭安非他命是乙○○帶來的（見八十八年偵字第六六四三號卷八十
    八年七月十五日、九月十七日訊問筆錄）核與少年丙○○於偵查中所供：甲○○
    有說「阿彬」就是乙○○，乙○○當日有在甲○○家中吸安非他命（見八十八年
    偵字第六六四三號卷八十八年九月十七日訊問筆錄）等情相符。又少年丙○○於
    本院審理時已明白供稱，上揭安非他命是綽號「阿彬」之男子拿來的，有聽甲○○講過「阿彬」就是乙○○（見本院八十九年三月二十四日審判筆錄）。由此觀
    之，被告於偵查中供稱上揭安非他命係乙○○帶來的，應非虛妄。雖證人乙○○
    於本院審理時堅稱其當日係至被告家中聊天，並未拿上揭安非他命給被告云云，
    應屬證人畏罪卸責之詞，不足採信。綜上所述，本件被告固於警訊時及偵查中自
    白寄藏上揭安非他命之犯行。惟查，被告之自白，不得作為有罪判決之唯一證據
    ，仍應調查其他必要之證據，以察其是否與事實相符。被告於本院審理時已改稱
    上揭安非他命係其購來供自己吸用，而質之證人乙○○復否認曾託被告保管上揭
    安非他命，另詢之證人丙○○亦不能確定被告有無向乙○○購買上揭安非他命。
    再參諸，被告曾於另案警訊時供承其向乙○○購買安非他命，本院實難排除上揭
    安非他命係被告向乙○○購得供自己吸用之可能性。此外，復查無積極證據足資
    證明被告有何寄藏安非他命之犯行。依罪疑惟輕之原則，本院自難逕以寄藏禁藥
    罪相繩。是不能證明被告犯罪，揆諸首揭說明，應諭知無罪之判決。至被告為施
    用而持有安非他命之低度行為，應為施用之高度行為所吸收。且被告施用安非他
    命之犯行，已由檢察官另行處理，附此敘明。
四、據上論斷，應依刑事訴訟法第三百零一條第一項，判決如主文。
本案經檢察官繆卓然到庭執行職務。
中      華      民      國      八十九      年    三    月    二十八    日
                                  臺灣士林地方法院刑事第二庭
                                          法  官  楊  智  勝
右正本證明與原本無異。
如不服本判決，應於判決送達後十日內，向本院提出上訴狀。
                                          書記官  楊  敏  琴
中      華      民      國      八十九      年    三    月    二十九    日


司法院資訊處製作；財團法人民間司法改革基金會備份。
